臺灣新竹地方法院刑事判決
110年度原訴字第51號
公  訴  人  臺灣新竹地方檢察署檢察官
被      告  陳建雄



            歐永安



上列被告等因傷害案件，經檢察官聲請簡易判決處刑（110年度
偵字第7170號），本院認不應以簡易判決處刑（110年度竹東原
簡字第32號），改依通常程序審理，判決如下：
    主  文
本件公訴不受理。
扣案歐永安所有之木頭棒球棍壹支沒收。
    理  由
一、聲請簡易判決處刑書意旨略以：
    被告即告訴人陳建雄（下稱被告陳建雄）因細故與被告即告
    訴人歐永安（下稱被告歐永安）發生爭執後，竟基於傷害之
    犯意，於民國110年4月24日11時25分許，在新竹縣○○鎮○○路
    00巷0號1樓，與被告歐永安互毆，致被告歐永安受有頭部挫
    傷、左上肢挫傷、雙膝挫傷等傷害；被告歐永安亦基於傷害
    之犯意，持木頭棒球棍與被告陳建雄互毆，致被告陳建雄受
    有頭皮、左側小腿撕裂傷、左側腳部挫傷等傷害。因認被告
    等人均涉犯刑法第277 條第1 項之傷害罪嫌等語。
二、按告訴乃論之罪，告訴人於第一審辯論終結前，得撤回其告
    訴，又告訴乃論之罪，其告訴經撤回者，應諭知不受理之判
    決，並得不經言詞辯論為之，刑事訴訟法第238 條第1 項、
    第303 條第3 款、第307 條分別定有明文。
三、查本案被告即告訴人等人因傷害案件，經檢察官聲請以簡易
    判決處刑，認被告等人均犯刑法第277 條第1 項之傷害罪，
    依同法第287 條前段規定，須告訴乃論。茲因被告即告訴人
    等人已具狀撤回告訴，此有本院110年度刑簡移調字第52號
    調解筆錄1份、撤回告訴狀2 份在卷可稽（本院竹東原簡字
    卷第35頁、第37頁、第39頁），揆諸前開說明，爰不經言詞
    辯論，逕為諭知不受理之判決。
四、此外，供犯罪所用、犯罪預備之物或犯罪所生之物，屬於犯
    罪行為人者，得沒收；刑法第38條第2 項、第3 項之物，因
    事實上或法律上原因未能追訴犯罪行為人之犯罪或判決有罪
    者，得單獨宣告沒收，刑法第38條第2 項前段、第40條第3
    項分別定有明文。查扣案之木頭棒球棍1支（扣押物品清單
    表見7170號卷第59頁），為被告歐永安所有供本案犯罪所用
    之工具，業經被告歐永安自承在卷（7170號卷第63頁背面）
    ，復核無刑法第38條之2 第2項得不予宣告沒收之事由，自
    應依上開規定宣告沒收。　　
五、本件檢察官聲請以簡易判決處刑，然本院認不應以簡易判決
    處刑，已如前述，爰依刑事訴訟法第452 條、第451 條之1
    第4 項第3 款規定，改用通常程序審理，併此敘明。　　
據上論斷，應依刑事訴訟法第452條、第303 條第3 款、第307條
，判決如主文。
本案經檢察官王遠志聲請簡易判決處刑。
中    華    民    國    110   年    10    月    26    日
                  刑事第二庭審判長法  官  楊數盈
                                  法  官  江宜穎
                                  法  官  崔恩寧
以上正本證明與原本無異。
如不服本判決應於收受本判決後20日內向本院提出上訴書狀，上
訴書狀應敘述具體理由。上訴書狀未敘述上訴理由者，應於上訴
期間屆滿後20日內補提理由書狀於本院(均須按他造當事人之人
數附繕本 )「切勿逕送上級法院」。 
中　　華　　民　　國　　110 　年　　10　　月　　26　　日
                                  書記官  莊琬婷